臺灣高等法院臺中分院刑事判決　　　　　　　　　　九十四年度上易字第四四三號
　　上　訴　人　臺灣苗栗地方法院檢察署檢察官
　　被　　　告　甲○○
右上訴人因被告竊盜案件，不服臺灣苗栗地方法院九十三年度易字第七六八號中華民
國九十四年二月二日第一審判決（起訴案號：臺灣苗栗地方法院檢察署九十三年度偵
字第三九九九號），提起上訴及上訴後移
五號），本院判決如左：
      主  文
上訴駁回。
      事實及理由
一、犯罪事實：
    甲○○曾有違反麻醉藥品管理條例、毒品危害防制條例及贓物、竊盜等前科，復
    因犯竊盜案件，經法院判處有期徒刑八月確定，於民國九十年十二月五日執行完
    畢。甲○○與乙○○（另由臺灣苗栗地方法院併案審理）共同基於為自己不法所
    有之概括犯意，先於九十三年六月一日上午八時許，在苗栗縣後龍鎮○○里○○
    路一○○號前之路邊，見丙○○所有車號ＬＸ—八八九五號自用小客車未上鎖之
    際，推由乙○○以該車內之鑰匙竊取該車，甲○○則在一旁把風，得手後兩人共
    乘該贓車離去，乙○○即將該車之車牌二面拆下，埋在其位於苗栗縣後龍鎮大庄
    里一二四之一號住處後面，再裝上其所有車號Ｑ六—七八四八號自用小貨車之車
    牌二面，以逃避警方追緝並供乙○○代步之用；後於九十三年六月十一日日間之
    某時許及同年月十二日中午十二時許，共同侵入丁○○位於苗栗縣後龍鎮福寧里
    一一二號住處（侵入住宅部分未據告訴），先後竊取丁○○所有之電視機一台、
    冰箱一台、白鐵門一扇、除草機及農藥機各一台等物得手後，再一同搬運至前開
    自用小貨車上，由乙○○駕駛前開自用小貨車搭載甲○○至陳登樑位於苗栗縣後
    龍鎮大庄里五十九之一號住處，請不知情之陳登樑查看是否仍屬可用之物，再由
    乙○○自行載回其上址住處。嗣為警於九十三年六月十七日，在苗栗縣後龍鎮龍
    坑里之高鐵工地內涵洞旁，查獲前開自用小客車；又於同年月二十八日中午十二
    時許，分別在乙○○位於苗栗縣後龍鎮大庄里一二七號老家前空地及上址住處前
    晒穀場，當場起獲前開冰箱一個及白鐵門一扇；嗣並在乙○○上址住處後面，再
    循線起獲前開車號ＬＸ—八八九五號自用小貨車車牌二面，始查悉上情。
二、認定犯罪事實所憑證據和理由及對於被告辯解本院的判斷：
  (一)上開犯罪事實，有被告甲○○於原審審理時為認罪之自白，核與證人即共犯乙○○於警詢、偵查中之供述及本院審理中之證述相符。
  (二)乙○○、甲○○於前述時、地，共同搭乘前開自用小貨車至陳登樑上址住處，該
    車上確實有前述冰箱、電視機及白鐵門等物，亦據證人陳登樑於警詢時陳述甚明
    ；而查獲本件經過之事實，則有證人即查獲巡佐張維穩於偵查中之證述可稽。
  (三)前開冰箱、電視機及白鐵門等物為丁○○所有及於前述時、地失竊，嗣已尋回；
    另前開自用小貨車及車牌為丙○○所有及於前述時、地失竊與尋回之事實，亦分
    據被害人丁○○於警詢時及偵查中指述及被害人丙○○於警詢及本院審理時指證
    甚詳，且有贓物認領保管單一紙及贓物照片二張、自用小貨車照片七張、現場照
    片八張、共犯乙○○指認放置竊取之農藥機照片一張、查詢車輛認可資料一紙、
    共犯乙○○指認竊取該車現場照片二張、起獲該車車牌現場照片二張可證。
  (四)至檢察官依據被害人丙○○請求上訴意旨雖以：被告甲○○係乘夜間破壞門窗侵
    入丙○○之農具倉庫，將放置於隱密處之車輛鑰匙竊取後，連同上開自用小貨車
    及倉庫內之農具、抽屜內之物品等物一併竊取，因認被告甲○○涉犯加重竊盜罪
    嫌云云。惟此為被告甲○○堅決否認，且證人即共犯乙○○於本院審理時亦證稱
    上開自用小貨車係停在路邊其與甲○○見未上鎖，鑰匙又未取下，乃由其以該車
    內之鑰匙竊取該車等語，核與被告甲○○所辯相符，另證人即被害人丙○○於本
    院審理時已明確證稱其並未親眼目睹遭竊之經過，此外復查無何證據證明被告等
    有如檢察官所指上開加重竊盜之情事，此部分加重竊盜犯嫌，應屬不能證明，自
    不能僅憑被害人丙○○片面之指述，即為被告更不利之認定。
  (五)另被告甲○○於本院審理時雖又翻異前詞，否認犯罪，然與上開事證顯有不符，
    應係畏罪卸責之詞，不足採信，本件事證明確，其犯行可以認定。
三、論罪科刑的理由：
  (一)被告甲○○所為，係觸犯刑法第三百二十條第一項之竊盜罪。其與乙○○對於本
    件竊盜犯行，互有犯意聯絡及行為分擔，均為刑法第二十八條之共同正犯；又被
    告所為數竊盜行為，時間緊接，所犯為構成要件相同之罪名，顯係基於概括犯意
    反覆為之，為連續犯，應依同法第五十六條規定以一罪論，並加重其刑；另被告
    前因犯竊盜案件，經法院判處有期徒刑八月確定，於九十年十二月五日執行完畢
    ，有刑案資料查註紀錄表及台灣高等法院被告前案紀錄表各一份可考，其於有期
    徒刑執行完畢後，五年內再犯本件有期徒刑以上刑之罪，為累犯，應依刑法第四
    十七條規定加重其刑，併遞加重之。
  (二)原審依上述事證，適用前述法條，並審酌被告曾有違反麻醉藥品管理條例、毒品
    危害防制條例、竊盜等前科之素行，竟再為本件犯行，且所犯為侵入住宅竊盜，
    危害一般人民居住及財產安全甚鉅，及其犯罪動機、目的、所竊得財物之價值及
    犯後態度等一切情狀，量處被告有期徒刑一年二月。經核原審認事用法均無不合
    ，其量刑亦屬妥適，檢察官依據被害人丙○○請求上訴意旨仍執前情，指摘原判
    決不當，為無理由，應予駁回其上訴。
四、本件上訴後，臺灣苗栗地方法院檢察署所移送併辦之九十四年度偵字第九六五號
    案件之犯罪事實與本件起訴之九十三年度偵字第三九九九號起訴事實，係屬同一
    事實，爰併為審酌，附此敘明。
五、適用的法律：刑事訴訟法第三百六十八條。
中      華      民      國      九十四      年      五    月    三十一  日
                                    臺灣高等法院臺中分院刑事第九庭
                                        審判長法  官  陳  筱  珮
                                                法  官  趙  春  碧
                                                法  官  張  國  忠
右正本證明與原本無異。
不得上訴。
                                                書記官  林  玉  惠
中        華        民        國    九十四    年    六    月     一     日
                                                                        Ｉ
